【裁判字號】    99,上易,2288
【裁判日期】    991029
【裁判案由】    毒品危害防制條例
【裁判全文】
臺灣高等法院刑事判決                99年度上易字第2288號
上  訴  人
即  被  告  甲○○
上列上訴人因毒品危害防制條例案件，不服臺灣宜蘭地方法院99
年度易字第329號，中華民國99年8月31日第一審判決（起訴案號
：臺灣宜蘭地方法院檢察署99年度毒偵字第413號），提起上訴
，本院判決如下：
    主  文
上訴駁回。
    理  由
一、依刑事訴訟法第350條、第361條、第362條、第367條規定，
    不服地方法院之第一審判決而上訴者，須提出上訴書狀，並
    應敘明具體理由，為上訴必備之程式；其所提出之書狀未敘
    述上訴理由，或僅曾以言詞陳述上訴理由者，均應於上述期
    間屆滿後20日內補提理由書於第一審法院。第一審法院經形
    式審查，認逾期未補提上訴理由者，應定期間先命補正；逾
    期未補正者，為上訴不合法律上之程式，應以裁定駁回。倘
    已提出上訴理由，但所提非屬具體理由者，則由第二審法院
    以上訴不合法律上之程式，判決駁回。而所謂具體理由，必
    係依據卷內既有訴訟資料或提出新事證，指摘或表明第一審
    判決有何採證認事、用法或量刑等足以影響判決本旨之不當
    或違法，而構成應予撤銷之具體事由，始克當之；倘僅泛言
    原判決認定事實錯誤、違背法令、量刑失之過重或過輕，而
    未依上揭意旨指出具體事由，或形式上雖已指出具體事由，
    然該事由縱使屬實，亦不足以認為原判決有何不當或違法者
    ，皆難謂係具體理由，俾與第二審上訴制度旨在請求第二審
    法院撤銷、變更第一審不當或違法之判決，以實現個案救濟
    之立法目的相契合，並節制濫行上訴（最高法院97年度台上
    字第892號判決參照）。是以上訴人之上訴書狀或補提之上
    訴理由書，雖有敘述上訴理由，惟並未具體敘述第一審判決
    有上述違法、不當情形，或形式上雖已指出具體事由，然該
    事由縱使屬實，亦不足以認為原判決有何不當或違法者，即
    與未敘述具體理由無異，其所為上訴，即不符合上訴之法定
    要件。
二、本件上訴人即被告甲○○不服原審判決，提起上訴，上訴狀
    理由略以：被告因另案經通緝歸案後，始起訴本案，被告於
    警詢、偵查至原審均坦承自白所犯之罪行，應依法減輕其刑
    ；且一般毒品均有成癮性，現今施用毒品者，應以病態視之
    。被告年逾55歲，最輕本刑為3年以下之罪，量處有期徒刑9
    月，實屬過苛，請從輕量刑云云。
三、原審判決以被告甲○○就被訴犯罪事實，於檢察事務官詢問
    及原審審理時之自白、尿液採驗作業管制紀錄、慈濟大學濫
    用藥物檢驗中心檢驗總表各一件、全國施用毒品案件紀錄表
    、法務部全國檢察官線上查詢刑案人犯在監所最新資料報表
    、本院被告前案紀錄表各一件等證物，並審酌被告之素行、
    智識程度；犯罪之動機、目的、手段；前已因施用毒品之犯
    行，經執行觀察勒戒、強制戒治及有期徒刑完畢，仍不知悔
    改，復繼續沾染毒品惡習，其施用毒品行為對於自身及社會
    所造成之危害程度非輕；施用第二級毒品之犯罪態樣，暨其
    犯後態度等一切情狀，量處有期徒刑9月，核其認事用法並
    無違誤，量刑亦稱妥適。
四、被告上訴意旨以：原審判刑太重云云，惟按量刑之輕重，乃
    實體法上賦予法院得為自由裁量之事項，倘已斟酌刑法第57
    條各款所列情狀，而未逾越法定刑度，或濫用其權限，即不
    能任意指為違法。經查，被告甲○○前因施用毒品案件，經
    送觀察、勒戒後，認為無繼續施用之傾向，而於88年10月1
    日執行完畢釋放，並經臺灣基隆地方法院檢察署檢察官以88
    年度偵字第4647號為不起訴處分，復於上開觀察勒戒執行完
    畢後五年內，因施用毒品及持有案件，分別為法院判刑，最
    近一次因施用第二級毒品，經原審以98年度易字第444號判
    決判處有期徒刑7月，並經本院以98年度上易字第2691號判
    決駁回上訴確定，有本院被告前案紀錄表可稽，被告復有
    本件施用第二級毒品犯行，原審已考量被告犯後態度等一切
    情況，判處有期徒刑9月，原審在適法範圍內行使裁量權，
    核無違法或不當，尚難謂過重。本件上訴人上訴意旨所述，
    不足以認為原判決有何不當或違法者，即與未敘述具體理由
    無異，其所為上訴，即不符合上訴之法定要件，爰不經言詞
    辯論予以駁回。
五、據上論斷，應依刑事訴訟法第367條前段、第372條，判決如
    主文。
中    華    民    國    99    年    10    月    29    日
                  刑事第六庭審判長法  官 邱同印
                                  法  官 何信慶
                                  法  官 吳淑惠
以上正本證明與原本無異。
不得上訴。
                                  書記官 陳雅加
中    華    民    國    99    年    11    月    1     日

司法院資訊處製作；財團法人民間司法改革基金會備份。
